【裁判字號】    97,聲,2883
【裁判日期】    971222
【裁判案由】    返還擔保金
【裁判全文】
臺灣臺中地方法院民事裁定              97年度聲字第2883號
聲  請  人  甲○○
相  對  人  乙○○
上列聲請人聲請返還擔保金事件，本院裁定如下：
    主      文
聲請駁回。
聲請程序費用由聲請負擔。
    理      由
一、聲請意旨略謂：聲請人前遵本院97年度裁全字第4684號民事
    裁定，提供新臺幣（下同）256,000元為擔保金，並以本院
    97 年度存字第2854號提存事件提存在案。茲因上開裁定業
    經臺灣高等法院台中分院以97年度抗字第408號民事裁定廢
    棄原裁定，故提供擔保之原因已消滅，故依據民事訴訟法第
    104條之規定，請求准予返還擔保金等語。
二、按因釋明假扣押之原因而供之擔保，係擔保債務人因假扣押
    所應受之損害，故必待無損害發生，或債權人本案勝訴確定
    ，或就所生之損害已經賠償時，始得謂供擔保之原因消滅，
    最高法院53年台抗字第279號著有判例可參，查聲請人主張
    其遵本院97年度裁全字第4684號民事裁定，提供256,000元
    為擔保金，並以本院97年度存字第2854號提存事件提存在案
    。及因上開裁定業臺灣高等法院台中分院以97年度抗字第
    408號民事裁定廢棄原裁定，固提出上開裁定及提存書為證
    ，可信為真。惟查，臺灣高等法院台中分院於97年9月16日
    以97年度抗字第408號民事裁定主文全部內容為：原裁定廢
    棄，應由臺灣台中地方法院更為裁定，此業經本院調閱該案
    卷宗查核無誤，是該案並非因裁定廢棄而確定駁回聲請人假
    扣押之聲請，況本院於97年11月20日更為裁定時仍為：債權
    人（即聲請人）以256,000元，為債務人（即相對人）供擔
    保後，得對於債務人之財產，在766,000元之範圍內，予以
    假扣押之裁定內容（參照本院調閱之97年度裁全更字第4號
    民事保全程序卷宗可知）。又查，聲請人提供上開擔保金後
    ，即聲請對相對人所有之坐落台中市○○區○○段754及756
    地號（應有部分4分之1）等不動產為強制執行，並經本院於
    97年6月30日以中院彥民執全清字第2208號對相對人之不動
    產為查封登記，台中市中興地政事務所更於97年7月1日以中
    興地所一字第0970008878號函函覆在案，其後復經本院以97
    年11月25日中院彥民97執全清字第2208號函請上開地政事務
    所辦理塗銷查封事宜，此業經本院調閱本院97年度執全字第
    2208號假扣押事件民事卷宗查核無誤，然本件聲請人所聲請
    之假扣押，其假扣押之強制執行程序既已進行，聲請人並未
    證明相對人未因而受損害，原裁定雖經廢棄後，然其更為裁
    定仍維持原來裁定之內容，難認其供擔保之原因已消滅，從
    而，聲請人聲請返還擔保金，即非有據，尚難准許。
三、依民事訴訟法第95條、第78條，裁定如主文。
中    華    民    國    97    年    12    月    22    日
                  民事第三庭  法  官  許石慶
正本係照原本作成。
如對本裁定不服，應於裁定送達後10日內向本院提出抗告狀（須
附繕本），並繳納抗告裁判費新臺幣1,000元。
中    華    民    國    97    年    12    月    22    日
                              書記官


司法院資訊處製作；財團法人民間司法改革基金會備份。
